# 股份有限公司，资金未到位，可否进行股权转让！

提问人：njdrxl 时间：2012-06-27 08:06:07
具体情况是这样：一家股份有限公司，原来五个股东，注册资金 5000 万元，现在到位 3000 万元，五个股东均未到位，其中两个股东宣布不再参与投资。去工商局问了下，说是要到资金全部到位后才能进行股权转让，又补了一句，可以让剩余未到位的资金由另外股东支付。这样矛盾吗？请教了！

回答人：chenyiwei
《公司法》并未规定股东在缴足所认缴的全部出资之前，不能转让其股权。 但对于出资尚未缴足之前的股权转让而言，必须对剩余未缴足出资的缴纳问题作出明确的约定和安排。